臺灣高等法院臺中分院刑事判決　　　　100年度上訴字第118號
上　訴　人
即　被　告　陳婉如
指定辯護人　本院公設辯護人劉秋蘭
上列上訴人因違反毒品危害防制條例案件，不服臺灣彰化地方法
院99年度訴字第1312號中華民國99年12月9日第一審判決（起訴
案號：臺灣彰化地方法院檢察署99年度偵字第8705號、第9012號
），提起上訴，本院判決如下：
    主  文
上訴駁回。
    事  實
一、陳婉如（綽號阿如、阿妹）前因違反毒品危害防制條例案件
    ，經臺灣高等法院臺南分院以89年度上訴字第250號判決判
    處有期徒刑7年4月確定，嗣入監服刑，甫於民國94年10月18
    日縮短刑期假釋出監，假釋期間並付保護管束，迄96年10月
    12日假釋期滿未經撤銷，視為已執行完畢。詎其仍不知悔改
    ，明知海洛因及甲基安非他命係毒品危害防制條例第2條第2
    項第1款、第2款所規定之第一級及第二級毒品，不得非法持
    有、販賣，詎陳婉如仍分別基於販賣第一級毒品海洛因、第
    二級毒品甲基安非他命以營利之犯意，持用行動電話3支（
    分別搭配0000000000、0000000000、0000000000號等SIM卡
    各1張）作為販賣毒品之連絡工具，於如附表一所示之時間
    、地點，分別販賣第一級毒品海洛因給曹惟智、賴松森、陳
    志瑋、賴宥呈、劉昌訓、賴佳良等6人共14次；復於如附表
    二所示之時間、地點，分別販賣第二級毒品甲基安非他命給
    黃文雄、陳仁政等2人共8次。
二、嗣經彰化縣警察局刑警大隊另案執行通訊監察時，發現陳婉
    如涉有販賣毒品犯行，乃報請臺灣彰化地方法院檢察署檢察
    官指揮司法警察對陳婉如依法實施通訊監察，迄99年9月14
    日上午6時45分許，彰化地方法院檢察署檢察官指揮彰化縣
    警察局刑事警察大隊偵查第一隊、行政院海巡署海洋巡防總
    局第三海巡隊等專案小組成員共同持原審法院核發之搜索票
    ，在彰化縣彰化市○○路195號歐悅汽車旅館第123號房間，
    執行搜索及拘提陳婉如到案，並扣得陳婉如所有供販毒用之
    第一級毒品海洛因3小包（驗餘合計淨重1.59公克，空包裝3
    個合計總重0.82公克）、第二級毒品甲基安非他命8小包（
    含空包裝8個，驗餘毛重共18.07公克）、電子磅秤1臺、分
    裝袋1包、行動電話1支（搭配0000000000號SIM卡1張）、行
    動電話2支（分別搭配0000000000、0000000000號行動電話
    SIM卡各1張）、販毒所得財物剩餘現金新臺幣（下同）800
    元，及與本案販毒均無關之現金24100元、安非他命殘渣瓶1
    個、行動電話1支、0000000000、0000000000、0000000000
    、0000000000號行動電話SIM卡共4張。
三、案經臺灣彰化地方法院檢察署檢察官指揮彰化縣警察局刑事
    警察大隊偵查第一隊、行政院海巡署海洋巡防總局第三海巡
    隊共同查獲並移送該署檢察官偵查起訴。
    理    由
壹、證據能力方面
一、按被告以外之人於偵查中向檢察官所為陳述，除顯有不可信
    之情況者外，得為證據，刑事訴訟法第159條之1第2項定有
    明文。檢察官於偵查中對被告以外之人（包括證人、鑑定人
    、告訴人、被害人等）所為之偵查筆錄，或被告以外之人向
    檢察官所提之書面陳述，性質上均屬傳聞證據。惟現階段刑
    事訴訟法規定檢察官代表國家偵查犯罪、實施公訴，依法其
    有訊問被告、證人及鑑定人之權，證人、鑑定人且須具結，
    而實務運作時，檢察官偵查中向被告以外之人所取得之陳述
    ，原則上均能遵守法律規定，不致違法取供，其可信度極高
    。又所謂「顯有不可信」之情況，係指其不可信之情形，甚
    為顯著了然者，固非以絕對不須經過調查程序為條件，然須
    從卷證本身，綜合訊問時之外部情況為形式上之觀察或調查
    ，即可發現，無待進一步為實質調查之情形而言。職是，被
    告以外之人前於偵查中已具結而為證述，除反對該項供述得
    具有證據能力之一方，已釋明「顯有不可信之情況」之理由
    外，該證人於偵查中之陳述應具有證據能力。經查：證人曹
    惟智、賴松森、陳志瑋、賴宥呈、劉昌訓、賴佳良、黃文雄
    及陳仁政於檢察官偵查中所為之陳述，均經依法具結，其證
    詞之憑信性已獲擔保，且檢察官亦無何違法取供之顯不可信
    之情況，均應有證據能力。
二、按偵查犯罪機關依法定程序監聽之錄音，係以監聽之錄音帶
    為其調查犯罪所得之證據，司法警察依據監聽錄音結果予以
    翻譯而製作之通訊監察譯文，乃該監聽錄音帶內容之顯示，
    此為學理上所稱之「派生證據」，屬於文書證據之一種。於
    被告或訴訟關係人對其譯文之真實性發生爭執或有所懷疑時
    ，法院固應依刑事訴訟法第165條之1第2項之規定，勘驗該
    監聽錄音帶以踐行調查證據之程序，俾確認該錄音聲音是否
    為通訊者本人及其內容與通訊監察譯文之記載是否相符，或
    傳喚該通訊者為證據調查。倘被告或訴訟關係人對該通訊監
    察譯文之真實性並不爭執，即無勘驗辨認其錄音聲音之調查
    必要性，法院於審判期日如已踐行提示通訊監察譯文供當事
    人辨認或告以要旨，使其表示意見等程序並為辯論者，其所
    為之訴訟程序即無不合（最高法院97年度台上字第561號判
    決參照）。查本案警方對被告所使用之0000000000號、0000
    000000號行動電話門號所實施之通訊監察，係由臺灣彰化地
    方法院檢察署檢察官聲請臺灣彰化地方法院依通訊保障及監
    察法所核准，在通訊監察期間內對上開門號為合法之監聽，
    有臺灣彰化地方法院99年度聲監字第339號、99年度聲監續
    字第306號、99年度聲監續字第380號、99年度聲監續字第47
    0號通訊監察書影本附於原審卷（第104至108頁）可參，故
    上開通訊監察係依法定程序所為，而警方基於該通訊監察所
    取得之監聽電話錄音，復製作成監聽譯文，有通訊監察譯在
    卷可憑，且經本院於審判期日提示予公訴人、被告及其辯護
    人後，供其等辨認、表示意見並為辯論，迄言詞辯論終結前
    均無異議，即同意有證據能力，本院復查無其他不法之情狀
    ，依上開說明，本件卷內通訊監察譯文自具有證據能力。
三、又按被告以外之人於審判外之陳述，雖不符刑事訴訟法第15
    9條之1至第159條之4之規定，然經當事人於審判程序同意作
    為證據，法院審酌該言詞陳述作成時之情況，認為適當者，
    亦得為證據；當事人、代理人或辯護人於法院調查證據時，
    知有刑事訴訟法第159條第1項不得為證據之情形，而未於言
    詞辯論終結前聲明異議者，視為有前項之同意，刑事訴訟法
    第159條之5定有明文。核其立法意旨，在於傳聞證據未經當
    事人之反對詰問予以核實，原則上先予排除。惟若當事人已
    放棄反對詰問權，於審判程序中表明同意該等傳聞證據可作
    為證據；或於言詞辯論終結前未聲明異議，基於尊重當事人
    對傳聞證據之處分權，暨證據資料愈豐富，愈有助於真實發
    見之理念，且強化言詞辯論主義，使訴訟程序得以順暢進行
    ，上開傳聞證據亦均具有證據能力。經查：證人曹惟智、賴
    松森、陳志瑋、賴宥呈、劉昌訓、賴佳良、黃文雄及陳仁政
    於警詢之陳述，固屬傳聞證據，除前述證據能力之判斷部分
    外，其餘本案採為判決基礎之審判外陳述及文書資料，公訴
    人、被告及其辯護人均不爭執，即同意有證據能力，本院審
    酌上開陳述或文書作成時之情況，並無違法取證之瑕疵，認
    以之作為證據為適當，揆諸上開規定，自有證據能力。
四、其他非供述證據部分：
  1.蒐證及現場照片共54張部分：
    上開照片係警方以照相機之功能，於查獲被告時針對查獲現
    場蒐證所拍攝之照片，不含有人類意思表達之供述要素，其
    內容與現實情狀之一致性，係透過機械原理加以還原，並無
    人對現實情形之記憶、知覺經常可能發生之誤差（如知覺之
    主觀性及記憶隨時間推移而發生變化、遺忘等），故上開證
    據均屬非供述證據，並無傳聞法則之適用至明（最高法院
    97年度臺上字第3854號判決要旨參照），又當事人及辯護人
    於準備程序及審理期日均未爭執該等證據之證據能力，且迄
    至言詞辯論終結前亦未聲明異議，本院審酌並無證據顯示該
    等證據有違法取得之情形，復參酌該等證據與本案具有關連
    性，並經本院於審理期日當庭提示予當事人及辯護人而依法
    踐行調查程序，認為以之作為證據應屬適當，均有證據能力
    。
  2.內政部警政署刑事警察局（下稱刑事警察局）所出具鑑定書
    及法務部調查局（下稱調查局）所出具之濫用藥物實驗室鑑
    定書：
    按現行刑事訴訟法關於「鑑定」之規定，除選任自然人充當
    鑑定人外，另設有囑託機關鑑定制度。依同法第198條、第
    208條之規定，不論鑑定人或鑑定機關、團體，固均應由法
    院、審判長、受命法官或檢察官視具體個案之需要而為選任
    、囑託，並依第206條之規定，提出言詞或書面報告，始符
    合同法第159條第1項所定得作為證據之「法律有規定」之情
    形。否則所為之鑑定，仍屬傳聞證據。然於司法警察機關調
    查中之案件，為因應實務上，或因量大、或有急迫之現實需
    求，併例行性當然有鑑定之必要者，例如毒品之種類與成分
    、尿液之毒品反應，或者槍彈有無殺傷力等鑑定，基於檢察
    一體原則，得由該管檢察長對於轄區內之案件，以事前概括
    選任鑑定人或囑託鑑定機關、團體之方式，俾便轄區內之司
    法警察官、司法警察對於調查中之此類案件，得即時送請先
    前已選任之鑑定人或囑託之鑑定機關、團體實施鑑定，以求
    時效（法務部92年9月1日法檢字第0920035083號函參照，刊
    載於法務部公報第312期）。此種由司法警察官、司法警察
    依檢察官所概括選任之鑑定人或囑託鑑定機關、團體所為之
    鑑定結果，與檢察官選任或囑託為鑑定者，性質上並無差異
    。查卷附之刑事警察局所出具99年10月7日刑鑑字第0990132
    372號鑑定書1份，及調查局所出具99年10月22日調科壹字第
    09923023300號濫用藥物實驗室鑑定書各1份（見原審卷第40
    至45頁、第54頁），均係屬檢察機關概括授權司法警察（官
    ）送請鑑定機關實施鑑定，經審酌該鑑定機關基於其專業職
    能及經驗所為之鑑驗，做成書面紀錄，其信憑性已具相當之
    擔保，且鑑定過程亦核無何違法或不當之情事，揆諸前開說
    明，自可做為證據。
  3.扣案之第一級毒品海洛因3小包（驗餘合計淨重1.59公克，
    空包裝3個合計總重0.82公克）、第二級毒品甲基安非他命8
    小包（含空包裝8個，驗餘毛重共18.07公克）、電子磅秤1
    臺、分裝袋1包、行動電話1支（搭配0000000000號SIM卡1張
    ）、行動電話2支（分別搭配0000000000、0000000000號行
    動電話SIM卡各1張）、販毒所得剩餘現金800元，非屬供述
    證據而無傳聞法則之適用，且上開物品，係經警察持本院核
    發搜索票所扣得，此有搜索同意書、搜索扣押筆錄及扣押物
    品目錄表在卷可稽（見警卷第46至50頁），且與本案具有關
    聯性，而檢察官、被告及其辯護人於言詞辯論終結前對於此
    部分為本件判決基礎之上開扣案證物，並未陳明其取得程序
    有不合法之情形，其等對於各該扣案證據之證據能力亦無爭
    執，本院亦未發現上開扣案之各項證據有以非法方式取得之
    情形，是上開各項扣案證據應係以合法程序取得，亦均有證
    據能力。
  4.卷附行動電話門號申請使用人查詢資料，屬於各該電信公司
    從事登錄所轄行動電話申請資料之從事業務之人，本於業務
    上或通常業務過程所製作之電磁紀錄文書，再透過查詢列印
    為紙本，為從事業務之人於業務上或通常業務過程所須製作
    之紀錄文書，本院既查無有何顯有不可信之情況，依據刑事
    訴訟法第159條之4第2款之規定，均應認有證據能力。至於
    行動電話門號對外發話、受話之雙向通聯紀錄資料，係屬機
    械性紀錄特徵，亦即透過電信公司之基地台接收行動電話門
    號發話、受話之電磁紀錄而為之機械性紀錄資料，其現實透
    過該行動電話門號發話、受話之情形與電磁紀錄結果所顯示
    之雙向通聯紀錄，在內容上的一致性乃透過機械的正確性來
    加以保障，並不存在人對現實情形的知覺、記憶，在表現時
    經常可能發生的錯誤，故行動電話之雙向通聯紀錄則當屬非
    供述證據，而檢察官、被告及其辯護人對於該等證據之證據
    能力均未表示異議，或主張係執法人員違法取得，且查無不
    得作為證據之事由，復與本案待證事實具關聯性，依法自得
    作為證據，而均有證據能力。
貳、實體方面
一、訊據被告陳婉如對於上開犯罪事實均坦承不諱；另其於偵查
    中除否認編號6所示販賣第一級毒品海洛因給賴松森之犯行
    外，其餘犯行亦均於偵查中及原審審理時坦承不諱。而被告
    就其所涉如附表一、二所示犯行之自白，核與證人曹惟智、
    陳志瑋、賴宥呈、劉昌訓、黃文雄、陳仁政、賴松森於警詢
    及偵查中，暨證人賴佳良於偵查中證述之情節大致相符，並
    有搜索及扣押筆錄、扣押物品目錄表各1份、指認犯罪嫌疑
    人紀錄表8紙、蒐證及現場照片共54張、通訊監察譯文附於
    警卷可稽，復有扣案之海洛因3小包（驗餘合計淨重1.59公
    克，空包裝3個合計總重0.82公克）、甲基安非他命8小包（
    含空包裝8個，驗餘毛重共18.07公克）、電子磅秤1臺、分
    裝袋1包、行動電話3支（搭配0000000000、0000000000、00
    00000000號SIM卡各1張）可資佐證。且上開扣案之海洛因及
    甲基安非他命經分別送法務部調查局、內政部警政署刑事警
    察局鑑定結果，確認係第一級毒品海洛因及第二級毒品甲基
    安非他命無誤，有法務部調查局99年10月22日調科壹字第09
    923023300號濫用藥物實驗室鑑定書、內政部警政署刑事警
    察局99年10月7日刑鑑字第0990132372號鑑定書各1份附於原
    審卷（第54頁、第40至45頁）可稽。又查近年來毒品之濫用
    ，危害國民健康與社會安定日益嚴重，治安機關對於販賣或
    施用毒品之犯罪行為，無不嚴加查緝，各傳播媒體對於政府
    大力掃毒之決心亦再三報導，已使毒品不易取得且物稀價昂
    ，苟被告於買賣之過程中無利可圖，縱屬至愚，亦無甘冒被
    取締移送法辦判處重刑之危險而平白從事毒品海洛因買賣之
    理，而有從中賺取買賣價差牟利之意圖及事實，應屬合理認
    定；又販賣毒品海洛因、甲基安非他命係違法行為，非可公
    然為之，而毒品海洛因、甲基安非他命亦無公定價格，係可
    任意分裝增減分量，且每次買賣之價格、數量，亦隨時依雙
    方之關係深淺、資力、需求量、貨物品質、對行情之認知、
    來源是否充裕、查緝是否嚴緊、購買者被查獲時供述購買對
    象之可能風險之評估等因素，而異其標準，機動調整，非可
    一概論之。從而販賣之利得，實難察得其交易實情，然販賣
    者從價差或量差中牟利，方式雖異，惟其販賣行為在意圖營
    利則屬同一。況販賣毒品之所謂販賣行為，係行為人基於營
    利之目的，而販入或賣出毒品而言。販賣毒品者，其主觀上
    須有營利之意圖，且客觀上有販賣（即販入或賣出）之行為
    ，即足構成，至於實際上是否已經獲利，則非所問。況被告
    於原審訊問時業已供承：海洛因半錢進價約1萬元，全部賣
    出去可以賣1萬5千元，其賺5千元；甲基安非他命半錢約4、
    5千元，全部賣出去可以賣得約6、7千元，淨賺1、2千元等
    語明確，顯見被告確有營利之意圖甚明。被告之自白核與事
    實相符，事證明確，其犯行洵堪認定。
二、論罪科刑
(一)、按海洛因、甲基安非他命分別為毒品危害防制條例第2條第2
    項第1、2款所定之第1級毒品、第2級毒品，不得持有、販賣
    。被告就如附表一所為各次犯行，均係犯毒品危害防制條例
    第4條第1項之販賣第一級毒品罪；就如附表二所為各次犯行
    ，均係犯同條例第4條第2項之販賣第二級毒品罪。被告各次
    為販賣第一級毒品、第二級毒品時，而持有第一級毒品、第
    二級毒品之低度行為，分別為其各次販賣第一級毒品、第二
    級毒品之高度行為所吸收，均不另論罪。被告有如事實欄一
    所載之前案科刑及執行紀錄，有臺灣高等法院被告前案紀錄
    表附卷可按，其於受有期徒刑之執行完畢後，5年以內故意
    再犯本件如附表一、二所示有期徒刑以上之罪，均為累犯，
    除法定本刑為死刑、無期徒刑部分依法不得加重外，應依刑
    法第47條第1項之規定加重其刑。
(二)、按犯毒品危害防制條例第4條至第8條之罪，而於偵查及審判
    中均自白者，減輕其刑，同條例第17條第2項定有明文。本
    件被告除於偵查中否認有如附表一編號6所示之販賣第一級
    毒品犯行外，其餘犯行均據其於偵查中、原審及本院審理時
    自白明確，故除附表一編號6所示之犯行外，被告其餘犯行
    均應依毒品危害防制條例第17條第2項之規定減輕其刑。至
    被告雖於本院審理時自白如附表一編號6所示販賣海洛因予
    賴松森之犯行，惟因其於偵查中並未自白該犯罪事實，故此
    部分並不符合上開法條所定得減輕其刑之要件，併此敘明。
(三)、復按犯罪之情狀顯可憫恕，認科以最低刑度仍嫌過重者，得
    酌量減輕其刑，刑法第59條定有明文。所謂「顯可憫恕」，
    係指被告之犯行有情輕法重之情，客觀上足以引起一般人同
    情，處以法定最低刑度仍失之過苛，尚堪憫恕之情形而言；
    另毒品危害防制條例第17條第2項之增訂，其立法意旨在使
    製造、販賣或運輸毒品案件之刑事訴訟程序儘早確定，鼓勵
    被告自白認罪，開啟其自新之路，採行寬厚之刑事政策，當
    無排除刑法第59條規定同時適用之理。本件被告所犯如附表
    一所示14次販賣海洛因之對象僅6人，販賣之對價亦僅500元
    至1000元（金額共13500元），均屬零星小額，是其犯罪情
    節尚非重大，相對於長期大量販賣第一級毒品海洛因予他人
    以賺取巨額利潤之大毒梟而言，其對社會治安及國民健康之
    危害顯然較小，然販賣第一級毒品罪之法定最低本刑為無期
    徒刑，而被告就附表一編號6所示犯行，別無其他法定減輕
    其刑事由，惟其該次犯罪情節輕微，倘科以法定最低本刑顯
    屬過苛，在客觀上足以引起一般人之同情，爰依刑法第59條
    之規定減輕其刑。另按死刑減輕者，為無期徒刑；無期徒刑
    減輕者，為20年以下15年以上有期徒刑，刑法第64條第2項
    、第65條定有明文，則本件被告所犯除附表一編號6以外之
    各次販賣海洛因犯行，縱依修正後毒品危害防制條例第17條
    第1項之規定減輕其刑後，其最低刑度仍為15年以上有期徒
    刑。惟被告之犯罪情節與惡性尚非異常重大，復因其於偵查
    及審判中均自白犯罪，犯後態度良好，則縱予以各量處有期
    徒刑15年，仍屬過重，有情輕法重之情形，客觀上足以引起
    一般人同情，爰仍依刑法第59條之規定酌量減輕其刑。而被
    告所犯如附表一所示14次販賣第一級毒品犯行，有前述加重
    、減輕其刑之事由，爰先加重（依法不得加重部分除外）後
    再（遞）減輕其刑。
(四)、被告所犯如附表一、二所示22罪，犯意各別，行為互殊，應
    予分論併罰。
(五)、另被告辯稱其有供出毒品來源為張錦堂，檢警並因而查獲正
    犯張錦堂，其應得依毒品危害防制條例第17條第1項之規定
    減輕或免除其刑云云，惟按毒品危害防制條例第17條第1項
    所稱「供出毒品來源，因而查獲其他正犯或共犯者」，係指
    被告供出毒品來源之有關資料，諸如前手之姓名、年籍、住
    居所、或其他足資辨別之特徵等，使調查或偵查犯罪之公務
    員因而對之發動調查或偵查並破獲者而言。申言之，被告之
    「供出毒品來源」，與調查或偵查犯罪之公務員對之發動調
    查或偵查並進而查獲之間，論理上須具有先後且相當之因果
    關係，固非謂被告一有「自白」、「指認」毒品來源之人，
    而查獲在後，即得依上開規定予以減輕或免除其刑（最高法
    院98年度台上字第6331號判決意旨參照）。被告上開所辯，
    經本院向臺灣彰化地方法院檢察署函詢獲覆：該署於被告陳
    婉如遭查獲供述前，即已對張錦堂實施通訊監察，於99年11
    月29日拘提張錦堂後以99年度偵字第11248、11458號案起訴
    等語，足見張錦堂並非因被告之供出而查獲，自無毒品危害
    防制條例第17條第1項規定之適用，附此敘明。
三、原審認被告罪證明確，適用毒品危害防制條例第4條第1項、
    第2項、第17條第2項、第18條第1項前段、第19條第1項、刑
    法第11條、第47條第1項、第59條、第51條第5款、第38條第
    1項第2款之規定，審酌被告明知海洛因及甲基安非他命為列
    管之第一、二級毒品，施用後容易成癮，非但對施用者身心
    造成傷害，且多有施用致死之案例，而因其成癮性，常使施
    用者經濟地位發生實質改變而處於劣勢，容易造成家庭破裂
    、戕害國力，為國家嚴格查禁之違禁物，仍不顧販賣對象可
    能面臨之困境而為販賣之犯行，其販賣行為助長毒品流通，
    致生危害於社會及他人身體健康甚鉅，暨考量被告之犯罪動
    機、目的、手段、智識程度、生活狀況、經濟狀況、前科素
    行、犯罪後之態度等一切情狀，分別量處如附表一、二主文
    欄所示之刑，並定其應執行刑為有期徒刑18年（沒收部分併
    執行之）。復說明：(1)蒞庭檢察官雖具體請求對被告處以有
    期徒刑20年，然經綜合以上各情，認對被告量處應執行有期
    徒刑18年，在罪刑上應屬相當。(2)按犯毒品危害防制條例第
    4條之罪者，其供犯罪所用或因犯罪所得之財物應予沒收，
    如全部或一部不能沒收時，追徵其價額或以其財產抵償之，
    該條例第19條第1項規定甚明。由此項規定觀之，必限於所
    得者為金錢以外之其他財物而無法沒收時，始應追徵其價額
    。如所得財物為金錢而無法沒收時，則應以其財產抵償之，
    不發生追徵價額之問題（最高法院89年度臺上字第6946號、
    91年度臺上字第5583號判決要旨參照）。且該條規定屬相對
    沒收主義之立法，依該條規定宣告沒收者，以屬於被告所有
    之供犯罪所用或因犯罪所得之物為限（最高法院93年度臺上
    字第462號判決意旨參照）。又所謂「其因犯罪所得之財物
    」，並不以當場搜獲扣押者為限；而販賣毒品所得之對價，
    不問其中何部分屬於成本，何部分屬於犯罪所得之財物，應
    均予沒收，始與上開法條之規定符合；且因犯罪所得之財物
    ，亦不能與正常營利事業計算營利所得之情形，相提並論（
    最高法院65年度第5次刑庭庭推總會議決議意旨參照）。另
    毒品危害防制條例第19條第1項規定，犯販賣毒品罪者，其
    犯罪所得之財物均沒收之，係採義務沒收主義。故販賣毒品
    所得之對價，不問其中成本若干，利潤多少，均應全部諭知
    沒收，貫徹政府查禁煙毒之決心，以符立法本旨（最高法院
    91年度臺上字第2419號判決意旨參照）。查被告所犯如附表
    一、二所示販賣第一、二級毒品犯行，各次犯行所得分別如
    附表一、二所示，而扣案之現金24900元，其中800元係被告
    所有因上開最後販賣第二級毒品之犯行所得等情，業據被告
    於原審審理程序時供明在卷，爰依前揭規定，於附表二編號
    6主文項下諭知沒收。被告所為附表一、二所示販賣第一級
    毒品海洛因及第二級毒品甲基安非他命等犯行，分別取得如
    附表一、二所示金額之財物，該等販毒對價依被告與交易對
    象之交易狀態，已經收取，除最後一次800元查扣在案外，
    其餘雖未經扣案，仍應依毒品危害防制條例第19條第1項規
    定諭知沒收，如全部或一部不能沒收時，以其財產抵償之（
    如附表一、二「主文欄」所示）。(3)按以營利為目的販入毒
    品，經多次販賣後，持有剩餘毒品被查獲，其各次販賣毒品
    行為，固應併合處罰。惟該持有剩餘毒品之低度行為，應僅
    為最後一次販賣毒品之高度行為所吸收，不另論罪，則就該
    查獲之剩餘毒品，祇能於最後一次之販賣毒品罪宣告沒收銷
    燬，不得於各次販賣毒品罪均宣告沒收銷燬（最高法院99年
    度臺上字第2718、3193號判決意旨參照）。本件扣案第一級
    毒品海洛因3小包（驗餘合計淨重1.59公克，空包裝3個合計
    總重0.82公克）、第二級毒品甲基安非他命8小包（含空包
    裝8個，驗餘毛重共18.07公克），係查獲之第一級及第二級
    毒品，不問屬於犯人與否，應依毒品危害防制條例第18條第
    1項前段之規定，分別在被告所犯最後一次之販賣第一級毒
    品罪（即附表一編號9）及販賣第二級毒品罪（即附表二編
    號6）下宣告沒收銷燬之。而包裹上開毒品海洛因、甲基安
    非他命之包裝袋3個、8個，係毒品之外包裝，分別用於包裹
    海洛因、甲基安非他命，法務部調查局前揭鑑定書雖將毒品
    海洛因、甲基安非他命與其包裝袋分別秤重，然因包裝袋已
    用於盛裝毒品，其沾染毒品後，袋內均會有極微量毒品殘留
    ，無法完全析離，法務部調查局於鑑定時也不可能將包裝袋
    先以溶劑反覆清洗至完全檢不出毒品反應為止（法務部調查
    局93年3月19日調科壹字第09300113060號函、高雄醫學大學
    附設中和紀念醫院管認可第005號檢驗報告函釋明確），是
    上開包裹毒品海洛因、甲基安非他命之包裝袋3個、8個，應
    視同一併被查獲之毒品，而併予沒收銷燬之。(4)扣案之電子
    磅秤1台，為被告所有供本件各次販賣第一級及第二級毒品
    所用之物，已據被告供明在卷（原審卷第16頁），為被告販
    賣毒品所用之工具，應依毒品危害防制條例第19條第1項規
    定，在其附表一、二所示各次販賣毒品罪名下宣告沒收之。
    又扣案行動電話1支（搭配0000000000號SIM卡1張）、行動
    電話2支（分別搭配0000000000、0000000000號行動電話SIM
    卡各1張），被告於原審審理時自承：0000000000、0000000
    000、0000000000號等電話都是人家留下來由其使用，SIM卡
    7張都是其所有，並經常搭配手機換來換去使用等語（見原
    審卷第15頁反面、第84頁反面），堪認被告已取得上開3個
    門號SIM卡之所有權，是扣案行動電話1支（搭配0000000000
    號SIM卡1張）、行動電話2支（分別搭配0000000000、00000
    00000號行動電話SIM卡各1張），屬被告所有分別供犯如附
    表一、二所示各次販賣毒品犯行聯絡交易所用之物，應依同
    條例第19條第1項之規定，分別於附表一編號1至5、7至8、
    10至14、附表二編號1至7所示各次販賣毒品罪名下將行動電
    話1支（搭配0000000000號SIM卡1張）宣告沒收之；於附表
    一編號4、6所示各次販賣毒品罪名下將行動電話1支（搭配
    0000000000號SIM卡1張）宣告沒收之；於附表一編號9、附
    表二編號8所示各次販賣毒品罪名下將行動電話1支（搭配00
    00000000號SIM卡1張）宣告沒收之。(5)刑法第38條第1項第2
    款所定得沒收之供犯罪預備之物，係指供實行犯罪行為為目
    的所預備之物，而其與犯罪有直接關係，惟仍未使用者而言
    ，並不以該罪有處罰預備犯之明文規定者為限。茍行為人已
    著手實行犯罪行為，其事先預備供犯罪而未及使用之物，非
    不得依此規定宣告沒收（最高法院98年度臺上字第4024號、
    97年度臺上字第2994號、92年度臺上字第4290號判決意旨參
    照）。查被告於原審審理時供稱：分裝袋1包是我的，作為
    分裝毒品用的等語（原審卷第84頁反面），堪認扣案分裝袋
    1包係被告所有，且係供其販賣海洛因、甲基安非他命預備
    之物，依刑法第38條第1項第2款之規定沒收之。(6)又沒收為
    從刑之一種，應附隨於主刑存在，故毒品危害防制條例第18
    條第1項所謂「查獲」之第一級及第二級毒品，係指經有罪
    判決書事實欄認定與被告犯罪事實有關之毒品而言；扣押之
    贓證物品，縱屬違禁物，既與判決所認定之犯罪無關，即不
    能於該犯罪諭知之主刑項下，併予宣告沒收無關之違禁物（
    最高法院94年度臺上字第5984號、97年度臺非字第582號判
    決意旨參照）。本件扣案安非他命殘渣瓶1個，並無證據證
    明與本件被告所犯販賣毒品海洛因、甲基安非他命之犯行有
    何關連性，無法於本案被告販賣毒品海洛因、甲基安非他命
    之案件中宣告沒收。至扣案現金24100元，被告供稱：扣案
    的現金24900元，僅有800元是販毒所得，其餘24100元都是
    其自己的等語（原審卷第84頁反面），而沒收販賣毒品所得
    之金錢，雖不拘泥於沒收原物之理論，但仍需證明其為販賣
    毒品所得之金錢，始得予以沒收（最高法院92年度臺上字第
    5227號判決意旨參照），是此部分扣案物品，核與本件販賣
    海洛因、甲基安非他命之犯行無關，均不予宣告沒收。另扣
    案行動電話1支、0000000000、0000000000、000000000 0、
    0000000000號行動電話SIM卡共4張等物品，雖為被告所有，
    然無證據顯示被告有持供犯本案或預備供販賣第一級毒品海
    洛因或第二級毒品甲基安非他命所用，是不予宣告沒收。經
    核原判決認事用法並無違誤，量刑亦屬妥適，應予維持，被
    告上訴意旨猶前詞指摘原判決不當，其上訴為無理由，應予
    駁回。
據上論斷，應依刑事訴訟法第368條，判決如主文。
本案經檢察官王清杰到庭執行職務。
中    華    民    國   100    年    4     月     7    日
            刑事第八庭  審判長法  官  羅  得  村
                              法  官  李  雅  俐
                              法  官  簡  源  希
以上正本證明與原本無異。
如不服本判決應於收受送達後十日內向本院提出上訴書狀，其未
敘述上訴之理由者，並得於提起上訴後十日內向本院補提理由書
（均須按他造當事人之人數附繕本）「切勿逕送上級法院」。
                              書記官  李  宜  珊
中    華    民    國   100    年    4     月     7    日
附錄本案論罪科刑法條全文：
毒品危害防制條例第4條第1項、第2項
製造、運輸、販賣第一級毒品者，處死刑或無期徒刑；處無期徒
刑者，得併科新臺幣2千萬元以下罰金。
製造、運輸、販賣第二級毒品者，處無期徒刑或7年以上有期徒
刑，得併科新臺幣1千萬元以下罰金。
附表一：被告販賣第一級毒品海洛因部分：
┌─┬───┬─────┬─────┬─────────┬────┬─────────┐
│編│購毒者│交易時間  │ 交易地點 │  交易方式        │交易價格│ 主     文        │
│號│      │          │          │                  │(新臺幣)│                  │
│  │      │          │          │                  │        │                  │
├─┼───┼─────┼─────┼─────────┼────┼─────────┤
│1 │曹惟智│99年6月5日│彰化縣大村│曹惟智以其使用之09│1000元  │陳婉如販賣第一級毒│
│  │      │晚上11時20│鄉華豐輪胎│00000000號行動電話│        │品，累犯，處有期徒│
│  │      │分許      │廠旁      │，與陳婉如持用之09│        │刑拾年陸月。扣案之│
│  │      │          │          │00000000號行動電話│        │行動電話機具壹支（│
│  │      │          │          │聯絡，相約交易海洛│        │搭配0000000000號S │
│  │      │          │          │因，陳婉如隨即前往│        │IM卡壹張）、電子磅│
│  │      │          │          │左列地點交付價值  │        │秤壹臺、分裝袋壹包│
│  │      │          │          │1000元之海洛因給曹│        │均沒收之；未扣案之│
│  │      │          │          │惟智，並向曹惟智收│        │販賣第一級毒品所得│
│  │      │          │          │取1000元現金。    │        │財物新臺幣壹仟元沒│
│  │      │          │          │                  │        │收，如全部或一部不│
│  │      │          │          │                  │        │能沒收時，以其財產│
│  │      │          │          │                  │        │抵償之。          │
├─┼───┼─────┼─────┼─────────┼────┼─────────┤
│2 │曹惟智│99年6月13 │彰化縣員林│曹惟智使用之091235│1000元  │陳婉如販賣第一級毒│
│  │      │日凌晨1時 │鎮○○路6 │8559號行動電話，與│        │品，累犯，處有期徒│
│  │      │59分許    │段317巷14 │陳婉如持用之098979│        │刑拾年陸月。扣案之│
│  │      │          │號曹惟智住│4357號行動電話，於│        │行動電話機具壹支（│
│  │      │          │處附近    │99年6月13日凌晨1時│        │搭配0000000000號SI│
│  │      │          │          │38分許、凌晨1時59 │        │M卡壹張）、電子磅 │
│  │      │          │          │分許，相互聯絡交易│        │秤壹臺、分裝袋壹包│
│  │      │          │          │海洛因事宜，陳婉如│        │均沒收之；未扣案之│
│  │      │          │          │於上開最後1通電話 │        │販賣第一級毒品所得│
│  │      │          │          │聯絡後，隨即在左列│        │財物新臺幣壹仟元沒│
│  │      │          │          │地點交付價值1000元│        │收，如全部或一部不│
│  │      │          │          │之海洛因予曹惟智，│        │能沒收時，以其財產│
│  │      │          │          │並向曹惟智收取1000│        │抵償之。          │
│  │      │          │          │元現金。          │        │                  │
├─┼───┼─────┼─────┼─────────┼────┼─────────┤
│3 │曹惟智│99年6月14 │同上      │曹惟智使用之091235│1000元  │陳婉如販賣第一級毒│
│  │      │日下午1時 │          │8559 號行動電話與 │        │品，累犯，處有期徒│
│  │      │5分許     │          │陳婉如持用之098979│        │刑拾年陸月。扣案之│
│  │      │          │          │4357號行動電話，於│        │行動電話機具壹支（│
│  │      │          │          │99年6月14日中午12 │        │搭配0000000000號SI│
│  │      │          │          │時52分許、13時05分│        │M卡壹張）、電子磅 │
│  │      │          │          │許，相互聯絡交易海│        │秤壹臺、分裝袋壹包│
│  │      │          │          │洛因事宜，陳婉如於│        │均沒收之；未扣案之│
│  │      │          │          │上開最後1通電話聯 │        │販賣第一級毒品所得│
│  │      │          │          │絡，隨即在左列地點│        │財物新臺幣壹仟元沒│
│  │      │          │          │交付價值1000元之海│        │收，如全部或一部不│
│  │      │          │          │洛因予曹惟智，並向│        │能沒收時，以其財產│
│  │      │          │          │曹惟智收取1000元現│        │抵償之。          │
│  │      │          │          │金。              │        │                  │
├─┼───┼─────┼─────┼─────────┼────┼─────────┤
│4 │曹惟智│99年7月1日│彰化縣員林│曹惟智使用之091235│1000元  │陳婉如販賣第一級毒│
│  │      │晚上10時46│鎮○○路某│8559 號行動電話與 │        │品，累犯，處有期徒│
│  │      │分許      │農田旁    │陳婉如持用之098979│        │刑拾年陸月。扣案之│
│  │      │          │          │4357、0000000000號│        │行動電話機具貳支（│
│  │      │          │          │行動電話，於99年7 │        │搭配0000000000、09│
│  │      │          │          │月1日晚上0時10分許│        │00000000號SIM卡各 │
│  │      │          │          │、晚上10時31分許、│        │壹張）、電子磅秤壹│
│  │      │          │          │晚上10時45分許、晚│        │臺、分裝袋壹包均沒│
│  │      │          │          │上10時46分許，相互│        │收之；未扣案之販賣│
│  │      │          │          │聯絡交易海洛因事宜│        │第一級毒品所得財物│
│  │      │          │          │，陳婉如於上開最後│        │新臺幣壹仟元沒收，│
│  │      │          │          │1通電話聯絡後，隨 │        │如全部或一部不能沒│
│  │      │          │          │即在左列地點交付價│        │收時，以其財產抵償│
│  │      │          │          │值1000元之海洛因予│        │之。              │
│  │      │          │          │曹惟智，並向曹惟智│        │                  │
│  │      │          │          │收取1000元現金。  │        │                  │
├─┼───┼─────┼─────┼─────────┼────┼─────────┤
│5 │曹惟智│99年7月13 │彰化縣大村│曹惟智使用之091235│1000元  │陳婉如販賣第一級毒│
│  │      │日晚上10時│鄉華豐輪胎│8559號行動電話與陳│        │品，累犯，處有期徒│
│  │      │58分許    │廠旁      │婉如持用之00000000│        │刑拾年陸月。扣案之│
│  │      │          │          │57號行動電話，於99│        │行動電話機具壹支（│
│  │      │          │          │年7月13日下午4時56│        │搭配0000000000號SI│
│  │      │          │          │分許、晚上10時58分│        │M卡壹張）、電子磅 │
│  │      │          │          │許，相互聯絡交易海│        │秤壹臺、分裝袋壹包│
│  │      │          │          │洛因事宜，陳婉如於│        │均沒收之；未扣案之│
│  │      │          │          │上開最後1通電話聯 │        │販賣第一級毒品所得│
│  │      │          │          │絡後，隨即在左列地│        │財物新臺幣壹仟元沒│
│  │      │          │          │點，交付價值1000元│        │收，如全部或一部不│
│  │      │          │          │之海洛因予曹惟智，│        │能沒收時，以其財產│
│  │      │          │          │並向曹惟智收取1000│        │抵償之。          │
│  │      │          │          │元現金。          │        │                  │
├─┼───┼─────┼─────┼─────────┼────┼─────────┤
│6 │賴松森│99年7月1日│彰化縣員林│賴松森使用之091626│1000元  │陳婉如販賣第一級毒│
│  │      │晚上10時49│鎮東山里小│1533號行動電話與陳│        │品，累犯，處有期徒│
│  │      │分許      │美山小吃部│婉如持用之00000000│        │刑拾伍年肆月。扣案│
│  │      │          │          │72號行動電話，於99│        │之行動電話機具壹支│
│  │      │          │          │年7月1日晚上10時33│        │（搭配0000000000號│
│  │      │          │          │分、晚上10時49分許│        │SIM卡壹張）、電子 │
│  │      │          │          │，相互聯絡交易海洛│        │磅秤壹臺、分裝袋壹│
│  │      │          │          │因之事宜，陳婉如於│        │包均沒收之；未扣案│
│  │      │          │          │上開最後1通電話聯 │        │之販賣第一級毒品所│
│  │      │          │          │絡後，隨即在左列地│        │得財物新臺幣壹仟元│
│  │      │          │          │點，交付價值1000元│        │沒收，如全部或一部│
│  │      │          │          │ 之海洛因給賴松森 │        │不能沒收時，以其財│
│  │      │          │          │，並向賴松森收取10│        │產抵償之。        │
│  │      │          │          │ 00元現金。       │        │                  │
├─┼───┼─────┼─────┼─────────┼────┼─────────┤
│7 │陳志瑋│99年6月17 │彰化縣員林│陳志瑋於99年6月17 │500元   │陳婉如販賣第一級毒│
│  │      │日凌晨4時 │鎮○○路萊│日凌晨4時25分許， │        │品，累犯，處有期徒│
│  │      │25分許    │爾富便利商│以其使用之00000000│        │刑拾年肆月。扣案之│
│  │      │          │店前      │72號行動電話，發送│        │行動電話機具壹支（│
│  │      │          │          │簡訊至陳婉如持用之│        │搭配0000000000號SI│
│  │      │          │          │0000000000號行動電│        │M卡壹張）、電子磅 │
│  │      │          │          │話，詢問可否前往找│        │秤壹臺、分裝袋壹包│
│  │      │          │          │陳婉如，嗣雙方在左│        │均沒收之；未扣案之│
│  │      │          │          │列地點見面，陳婉如│        │販賣第一級毒品所得│
│  │      │          │          │即交付價值500元之 │        │財物新臺幣伍佰元沒│
│  │      │          │          │海洛因給陳志瑋，並│        │收，如全部或一部不│
│  │      │          │          │向陳志瑋收取500元 │        │能沒收時，以其財產│
│  │      │          │          │現金。            │        │抵償之。          │
├─┼───┼─────┼─────┼─────────┼────┼─────────┤
│8 │賴宥呈│99年6月30 │彰化縣員林│賴宥呈使用之091539│1000元  │陳婉如販賣第一級毒│
│  │      │日中午12時│鎮東西向快│2216號行動電話與陳│        │品，累犯，處有期徒│
│  │      │4分許     │速道路下方│婉如持用之00000000│        │刑拾年陸月。扣案之│
│  │      │          │          │57號行動電話，於99│        │行動電話機具壹支（│
│  │      │          │          │年6月30日上午11時 │        │搭配0000000000號SI│
│  │      │          │          │07分許、上午11時26│        │M卡壹張）、電子磅 │
│  │      │          │          │分許、上午11時49分│        │秤壹臺、分裝袋壹包│
│  │      │          │          │許、中午12時02分許│        │均沒收之；未扣案之│
│  │      │          │          │、中午12時04分許，│        │販賣第一級毒品所得│
│  │      │          │          │相互聯絡交易海洛因│        │財物新臺幣壹仟元沒│
│  │      │          │          │事宜，陳婉如於上開│        │收，如全部或一部不│
│  │      │          │          │最後1通電話聯絡後 │        │能沒收時，以其財產│
│  │      │          │          │，隨即在左列地點，│        │抵償之。          │
│  │      │          │          │交付價值1000元之海│        │                  │
│  │      │          │          │洛因予賴宥呈，並向│        │                  │
│  │      │          │          │賴宥呈收取1000元現│        │                  │
│  │      │          │          │金。              │        │                  │
│  │      │          │          │                  │        │                  │
├─┼───┼─────┼─────┼─────────┼────┼─────────┤
│9 │劉昌訓│99年8月18 │彰化縣員林│劉昌訓於99年8月18 │1000元  │陳婉如販賣第一級毒│
│  │      │日晚上11時│鎮東山派出│日晚上10時34分許，│        │品，累犯，處有期徒│
│  │      │51分許    │所旁之寺廟│以其所使用之097042│        │刑拾年陸月。扣案第│
│  │      │          │          │0721號行動電話，與│        │一級毒品海洛因參包│
│  │      │          │          │陳婉如持用之091682│        │（驗餘淨重壹點伍玖│
│  │      │          │          │4323號行動電話聯絡│        │公克，空包裝參個總│
│  │      │          │          │，雙方約定在左列地│        │重零點捌貳公克）沒│
│  │      │          │          │點交易海洛因，而於│        │收銷燬之；扣案之行│
│  │      │          │          │同日晚上11時51分許│        │動電話機具壹支（搭│
│  │      │          │          │，陳婉如即至上開地│        │配0000000000號SIM │
│  │      │          │          │點，將價值1000元之│        │卡壹張）、電子磅秤│
│  │      │          │          │海洛因交給劉昌訓，│        │壹臺、分裝袋壹包均│
│  │      │          │          │並向劉昌訓收取1000│        │沒收之；未扣案之販│
│  │      │          │          │元之現金。嗣劉昌訓│        │賣第一級毒品所得財│
│  │      │          │          │施用後，感覺無效果│        │物新臺幣壹仟元沒收│
│  │      │          │          │，隨於翌日凌晨零時│        │，如全部或一部不能│
│  │      │          │          │20分許，撥打電話給│        │沒收時，以其財產抵│
│  │      │          │          │陳婉如，並相約於凌│        │償之。            │
│  │      │          │          │晨零時33分許，在員│        │                  │
│  │      │          │          │林鎮○○路與山腳路│        │                  │
│  │      │          │          │三段路口之「全家便│        │                  │
│  │      │          │          │利商店」見面，陳婉│        │                  │
│  │      │          │          │如即再交付另1小包 │        │                  │
│  │      │          │          │海洛因給劉昌訓。  │        │                  │
├─┼───┼─────┼─────┼─────────┼────┼─────────┤
│10│賴佳良│99年6月5日│彰化縣員林│賴佳良使用之（04）│1000元  │陳婉如販賣第一級毒│
│  │      │晚上7時24 │鎮○○路萊│0000000號電話與陳 │        │品，累犯，處有期徒│
│  │      │分許      │爾富便利商│婉如持用之00000000│        │刑拾年陸月。扣案之│
│  │      │          │店前      │57號行動電話，於99│        │行動電話機具壹支（│
│  │      │          │          │年6月5日晚上6時30 │        │搭配0000000000號SI│
│  │      │          │          │分許、晚上7時24分 │        │M卡壹張）、電子磅 │
│  │      │          │          │許，相互聯絡交易海│        │秤壹臺、分裝袋壹包│
│  │      │          │          │洛因事宜，陳婉如於│        │均沒收之；未扣案之│
│  │      │          │          │上開最後1通電話聯 │        │販賣第一級毒品所得│
│  │      │          │          │絡後，隨即在左列地│        │財物新臺幣壹仟元沒│
│  │      │          │          │點，交付價值1000元│        │收，如全部或一部不│
│  │      │          │          │之海洛因予賴佳良，│        │能沒收時，以其財產│
│  │      │          │          │並向賴佳良收取1000│        │抵償之。          │
│  │      │          │          │元現金。          │        │                  │
├─┼───┼─────┼─────┼─────────┼────┼─────────┤
│11│賴佳良│99年6月6日│彰化縣員林│賴佳良使用（04）85│1000元  │陳婉如販賣第一級毒│
│  │      │凌晨1時43 │鎮○○路萊│28645、（04）87003│        │品，累犯，處有期徒│
│  │      │分許      │爾富便利商│54、0000000000號電│        │刑拾年陸月。扣案之│
│  │      │          │店前      │話與陳婉如持用之09│        │行動電話機具壹支（│
│  │      │          │          │00000000號行動電話│        │搭配0000000000號SI│
│  │      │          │          │，相互聯絡交易海洛│        │M卡壹張）、電子磅 │
│  │      │          │          │因事宜，陳婉如於上│        │秤壹臺、分裝袋壹包│
│  │      │          │          │開最後1通電話聯絡 │        │均沒收之；未扣案之│
│  │      │          │          │後，隨即在左列地點│        │販賣第一級毒品所得│
│  │      │          │          │，交付價值1000元之│        │財物新臺幣壹仟元沒│
│  │      │          │          │海洛因予賴佳良，並│        │收，如全部或一部不│
│  │      │          │          │向賴佳良收取1000元│        │能沒收時，以其財產│
│  │      │          │          │現金。            │        │抵償之。          │
├─┼───┼─────┼─────┼─────────┼────┼─────────┤
│12│賴佳良│99年6月12 │彰化縣員林│賴佳良使用（04）85│1000元  │陳婉如販賣第一級毒│
│  │      │日下午2時9│鎮○○路豐│28645 號電話與陳婉│        │品，累犯，處有期徒│
│  │      │分許      │田駕訓班旁│如持用之0000000000│        │刑拾年陸月。扣案之│
│  │      │          │          │號行動電話，於99年│        │行動電話機具壹支（│
│  │      │          │          │6月12日下午1時33分│        │搭配0000000000號SI│
│  │      │          │          │許、2時07分許、2時│        │M卡壹張）、電子磅 │
│  │      │          │          │09分許，相互聯絡交│        │秤壹臺、分裝袋壹包│
│  │      │          │          │易海洛因事宜，陳婉│        │均沒收之；未扣案之│
│  │      │          │          │如於上開最後1通電 │        │販賣第一級毒品所得│
│  │      │          │          │話聯絡後，隨即在左│        │財物新臺幣壹仟元沒│
│  │      │          │          │列地點，交付價值10│        │收，如全部或一部不│
│  │      │          │          │00元之海洛因予賴佳│        │能沒收時，以其財產│
│  │      │          │          │良，並向賴佳良收取│        │抵償之。          │
│  │      │          │          │1000元現金。      │        │                  │
├─┼───┼─────┼─────┼─────────┼────┼─────────┤
│13│賴佳良│99年6月18 │彰化縣員林│賴佳良使用（04）85│1000元  │陳婉如販賣第一級毒│
│  │      │日凌晨0時 │鎮○○路萊│28645號電話與陳婉 │        │品，累犯，處有期徒│
│  │      │38分許    │爾富便利商│如持用之0000000000│        │刑拾年陸月。扣案之│
│  │      │          │店前      │號行動電話，於99年│        │行動電話機具壹支（│
│  │      │          │          │6月18日凌晨零時21 │        │搭配0000000000號SI│
│  │      │          │          │分許、零時31分許、│        │M卡壹張）、電子磅 │
│  │      │          │          │零時33分許、零時38│        │秤壹臺、分裝袋壹包│
│  │      │          │          │分許，相互聯絡交易│        │均沒收之；未扣案之│
│  │      │          │          │海洛因事宜，陳婉如│        │販賣第一級毒品所得│
│  │      │          │          │於上開最後1通電話 │        │財物新臺幣壹仟元沒│
│  │      │          │          │聯絡後，隨即在左列│        │收，如全部或一部不│
│  │      │          │          │地點，交付價值1000│        │能沒收時，以其財產│
│  │      │          │          │元之海洛因予賴佳良│        │抵償之。          │
│  │      │          │          │，並向賴佳良收取10│        │                  │
│  │      │          │          │00元現金。        │        │                  │
├─┼───┼─────┼─────┼─────────┼────┼─────────┤
│14│賴佳良│99年6月19 │彰化縣大村│賴佳良使用之（04）│1000元  │陳婉如販賣第一級毒│
│  │      │日晚上8時 │鄉美港村美│0000000號電話與陳 │        │品，累犯，處有期徒│
│  │      │48分許    │港橫巷9號 │婉如持用之00000000│        │刑拾年陸月。扣案之│
│  │      │          │賴佳良住處│57號行動電話，於99│        │行動電話機具壹支（│
│  │      │          │          │年6月19日晚上8時46│        │搭配0000000000號SI│
│  │      │          │          │分許、8時48分許， │        │M卡壹張）、電子磅 │
│  │      │          │          │相互聯絡交易海洛因│        │秤壹臺、分裝袋壹包│
│  │      │          │          │事宜，陳婉如於上開│        │均沒收之；未扣案之│
│  │      │          │          │最後1通電話聯絡後 │        │販賣第一級毒品所得│
│  │      │          │          │，隨即在左列地點，│        │財物新臺幣壹仟元沒│
│  │      │          │          │交付價值1000元之海│        │收，如全部或一部不│
│  │      │          │          │洛因予賴佳良，並向│        │能沒收時，以其財產│
│  │      │          │          │賴佳良隨收取1000元│        │抵償之。          │
│  │      │          │          │現金。            │        │                  │
└─┴───┴─────┴─────┴─────────┴────┴─────────┘
附表二：被告販賣第二級毒品甲基安非他命部分
┌─┬───┬─────┬─────┬─────────┬────┬─────────┐
│編│購毒者│交易時間  │ 交易地點 │  交易方式        │ 交易價 │ 主     文        │
│號│      │          │          │                  │ 格 (新 │                  │
│  │      │          │          │                  │ 臺幣 ) │                  │
├─┼───┼─────┼─────┼─────────┼────┼─────────┤
│1 │黃文雄│99年6月8日│彰化縣員林│黃文雄使用之（04）│1000元  │陳婉如販賣第二級毒│
│  │      │凌晨0時46 │鎮○○路大│0000000、000000000│        │品，累犯，處有期徒│
│  │      │分許      │慶商工旁之│0號電話與陳婉如持 │        │刑參年拾月。扣案之│
│  │      │          │萊爾富便利│用之0000000000號行│        │行動電話機具壹支（│
│  │      │          │商店前    │動電話，於99年6月 │        │搭配0000000000號SI│
│  │      │          │          │8日凌晨0時9分許、 │        │M卡壹張）、電子磅 │
│  │      │          │          │0時37分許、0時44分│        │秤壹臺、分裝袋壹包│
│  │      │          │          │許、0時46分許，相 │        │均沒收之；未扣案之│
│  │      │          │          │互聯絡交易甲基安非│        │販賣第二級毒品所得│
│  │      │          │          │他命事宜，陳婉如於│        │財物新臺幣壹仟元沒│
│  │      │          │          │上開最後 1 通電話 │        │收，如全部或一部不│
│  │      │          │          │聯絡後，隨即在左列│        │能沒收時，以其財產│
│  │      │          │          │地點交付價值1000元│        │抵償之。          │
│  │      │          │          │之甲基安非他命1包 │        │                  │
│  │      │          │          │予黃文雄，並向黃文│        │                  │
│  │      │          │          │雄收取1000元現金  │        │                  │
│  │      │          │          │。                │        │                  │
├─┼───┼─────┼─────┼─────────┼────┼─────────┤
│2 │黃文雄│99年6月10 │彰化縣社頭│黃文雄使用之098758│1000元  │陳婉如販賣第二級毒│
│  │      │日晚上11時│鄉○○路大│5200號行動電話與陳│        │品，累犯，處有期徒│
│  │      │37分許    │彰加油站前│婉如持用之00000000│        │刑參年拾月。扣案之│
│  │      │          │          │57號行動電話聯絡，│        │行動電話機具壹支（│
│  │      │          │          │於99年6月10日晚上 │        │搭配0000000000號SI│
│  │      │          │          │11時29分許、晚上11│        │M卡壹張）、電子磅 │
│  │      │          │          │時34分許、晚上11時│        │秤壹臺、分裝袋壹包│
│  │      │          │          │37分許，相互聯絡交│        │均沒收之；未扣案之│
│  │      │          │          │易甲基安非他命事宜│        │販賣第二級毒品所得│
│  │      │          │          │，陳婉如於上開最後│        │財物新臺幣壹仟元沒│
│  │      │          │          │1通電話聯絡後，隨 │        │收，如全部或一部不│
│  │      │          │          │即在左列地點交付價│        │能沒收時，以其財產│
│  │      │          │          │值1000元之甲基安非│        │抵償之。          │
│  │      │          │          │他命1包予黃文雄， │        │                  │
│  │      │          │          │並向黃文雄收取1000│        │                  │
│  │      │          │          │元現金。          │        │                  │
│  │      │          │          │                  │        │                  │
├─┼───┼─────┼─────┼─────────┼────┼─────────┤
│3 │黃文雄│99年6月14 │彰化縣員林│黃文雄於99年6月14 │1000元  │陳婉如販賣第二級毒│
│  │      │日晚上7時 │鎮○○街15│日下午3時33分許， │        │品，累犯，處有期徒│
│  │      │2分許     │號黃文雄住│以其使用之00000000│        │刑參年拾月。扣案之│
│  │      │          │處外      │00號行動電話與陳婉│        │行動電話機具壹支（│
│  │      │          │          │如持用之0000000000│        │搭配0000000000號SI│
│  │      │          │          │號行動電話聯絡，雙│        │M卡壹張）、電子磅 │
│  │      │          │          │方約定於同曰晚上6 │        │秤壹臺、分裝袋壹包│
│  │      │          │          │時下班後，由陳婉如│        │均沒收之；未扣案之│
│  │      │          │          │前往黃文雄處交易甲│        │販賣第二級毒品所得│
│  │      │          │          │基安非他命，嗣於同│        │財物新臺幣壹仟元沒│
│  │      │          │          │日晚上7時02分許， │        │收，如全部或一部不│
│  │      │          │          │雙方以前開電話聯絡│        │能沒收時，以其財產│
│  │      │          │          │後，陳婉如即前往黃│        │抵償之。          │
│  │      │          │          │文雄住處外，交付價│        │                  │
│  │      │          │          │值1000元之甲基安非│        │                  │
│  │      │          │          │他命1包予黃文雄， │        │                  │
│  │      │          │          │並向黃文雄收取1000│        │                  │
│  │      │          │          │元現金。          │        │                  │
├─┼───┼─────┼─────┼─────────┼────┼─────────┤
│4 │黃文雄│99年8月5日│彰化縣社頭│黃文雄以其所使用之│1000元  │陳婉如販賣第二級毒│
│  │      │凌晨0時44 │鄉○○路大│0000000000號行動電│        │品，累犯，處有期徒│
│  │      │分許      │彰加油站前│話與陳婉如持用之09│        │刑參年拾月。扣案之│
│  │      │          │前        │00000000號行動電話│        │行動電話機具壹支（│
│  │      │          │          │，於99年8月5日凌晨│        │搭配0000000000號SI│
│  │      │          │          │零時04分許、零時07│        │M卡壹張）、電子磅 │
│  │      │          │          │分許、零時13分許、│        │秤壹臺、分裝袋壹包│
│  │      │          │          │零時17分許、零時27│        │均沒收之；未扣案之│
│  │      │          │          │分許、零時34分許、│        │販賣第二級毒品所得│
│  │      │          │          │零時38分許、零時39│        │財物新臺幣壹仟元沒│
│  │      │          │          │分許、零時44分許，│        │收，如全部或一部不│
│  │      │          │          │相互聯絡交易甲基安│        │能沒收時，以其財產│
│  │      │          │          │聯絡，於約定購買甲│        │抵償之。          │
│  │      │          │          │非他命之事宜，陳婉│        │                  │
│  │      │          │          │如即於上開最後1通 │        │                  │
│  │      │          │          │電話聯絡後，在左列│        │                  │
│  │      │          │          │地點交付價值1000元│        │                  │
│  │      │          │          │之甲基安非他命1包 │        │                  │
│  │      │          │          │予黃文雄，並向黃文│        │                  │
│  │      │          │          │雄收取1000元現金。│        │                  │
├─┼───┼─────┼─────┼─────────┼────┼─────────┤
│5 │黃文雄│99年8月9日│彰化縣員林│黃文雄使用之（04）│1000元  │陳婉如販賣第二級毒│
│  │      │晚上7時6分│鎮○○街15│0000000、（04）835│        │品，累犯，處有期徒│
│  │      │許        │號黃文雄住│8904號電話與陳婉如│        │刑參年拾月。扣案之│
│  │      │          │處外      │持用之0000000000號│        │行動電話機具壹支（│
│  │      │          │          │行動電話，於99年8 │        │搭配0000000000號SI│
│  │      │          │          │月9日晚上6時59分、│        │M卡壹張）、電子磅 │
│  │      │          │          │晚上7時06分許，相 │        │秤壹臺、分裝袋壹包│
│  │      │          │          │互聯絡交易甲基安非│        │均沒收之；未扣案之│
│  │      │          │          │他命事宜，陳婉如於│        │販賣第二級毒品所得│
│  │      │          │          │上開最後1通電話聯 │        │財物新臺幣壹仟元沒│
│  │      │          │          │絡後，隨即在左列地│        │收，如全部或一部不│
│  │      │          │          │點交付價值1000元之│        │能沒收時，以其財產│
│  │      │          │          │甲基安非他命1包予 │        │抵償之。          │
│  │      │          │          │黃文雄，並向黃文雄│        │                  │
│  │      │          │          │收取1000元現金。  │        │                  │
│  │      │          │          │                  │        │                  │
├─┼───┼─────┼─────┼─────────┼────┼─────────┤
│6 │黃文雄│99年8月30 │彰化縣員林│黃文雄使用之098758│1000元  │陳婉如販賣第二級毒│
│  │      │日晚上6時 │鎮○○路大│5200號行動電話與陳│        │品，累犯，處有期徒│
│  │      │44分許    │自然超商  │婉如持用之00000000│        │刑參年拾月。扣案第│
│  │      │          │          │57號行動電話，於99│        │二級毒品甲基安非他│
│  │      │          │          │年8月30日晚上6時29│        │命捌包（含空包裝捌│
│  │      │          │          │分許、晚上6時34分 │        │個，驗餘毛重拾捌點│
│  │      │          │          │許、晚上6時44分許 │        │零柒公克）沒收銷燬│
│  │      │          │          │，相互聯絡交易甲基│        │之；扣案之行動電話│
│  │      │          │          │安非他命事宜，陳婉│        │機具壹支（搭配0989│
│  │      │          │          │如於上開最後 1通電│        │794357號SIM卡壹張 │
│  │      │          │          │話聯絡後，隨即在左│        │）、電子磅秤壹臺、│
│  │      │          │          │列地點交付價值1000│        │分裝袋壹包、扣案販│
│  │      │          │          │元之甲基安非他命1 │        │賣第二級毒品犯罪所│
│  │      │          │          │包予黃文雄，並向黃│        │得財物新臺幣捌佰元│
│  │      │          │          │文雄收取1000元現金│        │，均沒收之；未扣案│
│  │      │          │          │。                │        │之販賣第二級毒品所│
│  │      │          │          │                  │        │得財物新臺幣貳佰元│
│  │      │          │          │                  │        │沒收，如全部或一部│
│  │      │          │          │                  │        │不能沒收時，以其財│
│  │      │          │          │                  │        │產抵償之。        │
├─┼───┼─────┼─────┼─────────┼────┼─────────┤
│7 │陳仁政│99年6月5日│彰化縣員林│陳仁政使用之091693│1000元  │陳婉如販賣第二級毒│
│  │      │下午1時58 │鎮○○路大│5578號行動電話，與│        │品，累犯，處有期徒│
│  │      │分許      │慶商工附近│陳婉如持用之098979│        │刑參年拾月。扣案之│
│  │      │          │          │4357號（原判決誤載│        │行動電話機具壹支（│
│  │      │          │          │為0000000000號）行│        │搭配0000000000號SI│
│  │      │          │          │動電話，於99年6月 │        │M卡壹張）、電子磅 │
│  │      │          │          │5日下午1時43分許、│        │秤壹臺、分裝袋壹包│
│  │      │          │          │下午1時58分許，相 │        │均沒收之；未扣案之│
│  │      │          │          │互聯絡交易甲基安非│        │販賣第二級毒品所得│
│  │      │          │          │他命，陳婉如於上開│        │財物新臺幣壹仟元沒│
│  │      │          │          │最後1通電話聯絡後 │        │收，如全部或一部不│
│  │      │          │          │，隨即在左列地點，│        │能沒收時，以其財產│
│  │      │          │          │交付價值1000元之甲│        │抵償之。          │
│  │      │          │          │基安非他命給陳仁政│        │                  │
│  │      │          │          │，並向陳仁政收取  │        │                  │
│  │      │          │          │1000元現金。      │        │                  │
├─┼───┼─────┼─────┼─────────┼────┼─────────┤
│8 │陳仁政│99年8月17 │彰化縣員林│陳仁政以其所使用之│1000元  │陳婉如販賣第二級毒│
│  │      │日晚上6時 │鎮○○路與│0000000000號行動電│        │品，累犯，處有期徒│
│  │      │24分許    │山腳路3段 │話，與陳婉如持用之│        │刑參年拾月。扣案之│
│  │      │          │附近由陳仁│0000000000號行動電│        │行動電話機具壹支（│
│  │      │          │政所駕駛車│話，於99年8月17日 │        │搭配0000000000號SI│
│  │      │          │牌號碼4961│下午5時13分許、5時│        │M卡壹張）、電子磅 │
│  │      │          │—UL號自用│32分許、5時53分許 │        │秤壹臺、分裝袋壹包│
│  │      │          │小客車車上│、6時06分許、6時12│        │均沒收之；未扣案之│
│  │      │          │          │分許、6時18分許、6│        │販賣第二級毒品所得│
│  │      │          │          │時20分許、6時21分 │        │財物新臺幣壹仟元沒│
│  │      │          │          │許，相互聯絡交易甲│        │收，如全部或一部不│
│  │      │          │          │基安非他命事宜，陳│        │能沒收時，以其財產│
│  │      │          │          │婉如隨即於同日晚上│        │抵償之。          │
│  │      │          │          │6時24分許抵達左列 │        │                  │
│  │      │          │          │地點，交付價值1000│        │                  │
│  │      │          │          │元之甲基安非他命1 │        │                  │
│  │      │          │          │包予陳仁政，並向陳│        │                  │
│  │      │          │          │仁政收取1000元現金│        │                  │
│  │      │          │          │。                │        │                  │
└─┴───┴─────┴─────┴─────────┴────┴─────────┘